最高法院刑事判決　　　　　　　　　 110年度台上字第5796號
上　訴　人　官鈴靜



上列上訴人因違反毒品危害防制條例案件，不服臺灣高等法院中
華民國110年4月28日第二審判決（110年度上訴字第497號，起訴
案號：臺灣宜蘭地方檢察署109 年度偵字第3669、4436號），提
起上訴，本院判決如下：
    主  文
上訴駁回。
    理  由
一、按刑事訴訟法第377 條規定，上訴於第三審法院，非以判決
    違背法令為理由，不得為之。是提起第三審上訴，應以原判
    決違背法令為理由，係屬法定要件。如果上訴理由書狀並未
    依據卷內訴訟資料，具體指摘原判決不適用何種法則或如何
    適用不當，或所指摘原判決違法情事，顯與法律規定得為第
    三審上訴理由之違法情形，不相適合時，均應認其上訴為違
    背法律上之程式，予以駁回。
二、本件上訴人官鈴靜上訴意旨略稱：
（一）其於原審否認犯罪並聲請傳喚證人陳定誠夫婦，原審未予
    調查亦未說明不調查之理由，有應於審判期日調查之證據而
    未予調查，及判決不載理由或所載理由矛盾之違法。
（二）購買毒品之對向犯江培瑞所述向其購毒之指證，未經其對
    質詰問，而有瑕疵；所附通訊監察譯文亦無法證明其有販毒
    之情。
（三）其係因恐懼遭收押又被警方誤導，方作出承認販賣之供述
    。原判決以此為唯一證據，未傳喚陳定誠到庭，又因原審辯
    護人未積極為其無罪辯護，原審判其有罪，並不符公平。
（四）其於原審判決後，已取得共同被告范峻榮寫給江培瑞之切
    結書，可證明江培瑞警詢中所述不實。
三、惟查：原判決維持第一審關於論處上訴人販賣第二級毒品罪
    刑部分（至於三星手機1 支之沒收部分，原判決係撤銷第一
    審該部分之宣告，改判仍為相關沒收之宣告），駁回上訴人
    該部分在第二審之上訴，已詳敘認定犯罪事實所憑之證據及
    理由。並對如何認定江培瑞證述有向上訴人購買第二級毒品
    甲基安非他命為可採，佐以卷附通訊監察譯文，可見上訴人
    於偵查、第一審準備程序、原審準備程序中自白有販賣甲基
    安非他命給江培瑞之供述與事實相符，而得採信；上訴人於
    原審審理時否認有該部分之犯行，不足採信。均依據卷內資
    料予以指駁及說明。
四、原判決綜合上訴人之自白、江培瑞之證述、卷附通訊監察譯
    文等證據，認定上訴人販賣第二級毒品之犯行明確。檢察官
    、上訴人及其原審辯護人於原審審判期日亦表示無其他證據
    聲請調查（見原審卷第214 頁）。此部分事實已明，則原審
    未傳喚陳定誠夫婦，並無上訴意旨所指應於審判期日調查之
    證據而未予調查，或判決不載理由等違法可指。
五、司法院釋字第582 號解釋，指出憲法第16條保障人民之訴訟
    權，就刑事被告而言，包含其在訴訟上應享有充分之防禦權
    。刑事被告詰問證人之權利，即屬該等權利之一，且屬憲法
    第8條第1項規定「非由法院依法定程序不得審問處罰」之正
    當法律程序所保障之權利。是以，刑事被告享有（對質）詰
    問權，此並具有憲法之位階，並無疑問。本件第一審審理時
    ，已傳喚江培瑞到庭接受上訴人之交互詰問（見第一審卷一
    第407- 425頁），則上訴人之詰問權既受保障，自無上訴意
    旨所指摘未經其詰問之違法可指。
六、依卷附原審筆錄所載，上訴人於準備及審判程序，均先表示
    願意認罪並請求緩刑，其原審辯護人方稱其願意認罪，請求
    緩刑宣告，或同上訴人所述等語（見原審卷第150、207頁）
    。則上訴人之原審辯護人之辯護既與其認罪之陳述相同，自
    無上訴意旨所指未積極為無罪辯護而有失公平之可言。
七、本院為法律審，除訴訟程序及刑事訴訟法第393 條所列得依
    職權調查之事項外，不得為證據之調查。本件上訴人於原審
    準備及審判程序，對於自己歷次供述之任意性，均答以「沒
    有意見，是出於自由意志陳述」（見原審卷第154、214頁）
    。其上訴本院後，始稱係恐遭收押又被警方誤導，方作出承
    認販賣毒品之供述；另提出范峻榮寫給江培瑞之切結書等新
    證據，欲供調查等。本院均無從審酌，顯非適法之上訴第三
    審理由。
八、從形式上觀察，原判決並無違背法令之處。上訴意旨置原判
    決之論敘於不顧，徒以自己之說詞，對原審採證認事之職權
    行使，而為指摘，與首述法定上訴要件不符。其上訴違背法
    律上之程式，應予駁回。
據上論結，應依刑事訴訟法第395條前段規定，判決如主文。
中    華    民    國   110    年    11    月    17    日
                  刑事第八庭審判長法  官  李  英  勇  
                                  法  官  黃  瑞  華  
                                  法  官  洪  兆  隆  
                                  法  官  楊  智  勝  
                                  法  官  吳  冠  霆  
本件正本證明與原本無異
                                  書記官
中    華    民    國   110    年    11    月    23    日